【裁判字號】    92,訴,2057
【裁判日期】    920904
【裁判案由】    清償借款
【裁判全文】
臺灣臺中地方法院民事判決      九十二年度訴字第二０五七號
    原      告  萬泰商業銀行股份有限公司台中分公司
    法定代理人  乙○○
    訴訟代理人  甲○○
    被      告  丙○○
右當事人間請求清償借款事件，經本院於民國九十二年八月二十六日辯論終結，本院判決如
左：
    主      文
原告之訴及其假執行之聲請均駁回。
訴訟費用由原告負擔。
    事      實
甲、原告方面：
一、聲明：被告應給付原告新台幣（下同）六十萬元，及自民國（下同）九十二年五月十五
    日起至清償日止，按年息百分之十一˙二五計算之利息，並自九十二年六月十六日起至
    清償日止，逾期在六個月以內，按上開利率百分之十，逾期超過六個月者，按上開利率
    百分之二十計算之違約金。並願供擔保，請准宣告假執行。
二、陳述：被告於九十二年四月十四日書立小額信用貸款契約書，向原告借用六十萬元，約
    定借款期間為九十二年四月十五日起至九十七年四月十五日止，本金及利息應自九十二
    年五月十五日起按月平均攤還，利率則約定為年息百分之十一˙二五，逾期清償在六個
    月以內者，按上開利率百分之十，超過六個月者，按上開利率百分之二十計付違約金，
    如逾期未繳納，即視為全部到期。詎被告自九十二年五月十五日起即未依約繳款，尚積
    欠原告如主文所示之本金、利息及違約金，屢經催討，均置之不理。為此，爰依消費借
    貸之法律關係，求為判決被告給付如聲明所示之本金、利息及違約金。
三、證據：提出小額信用貸款契約書、國民身分證、軍人身分證影本各一件為證。
乙、被告方面：
一、聲明：如主文所示。
二、陳述：否認向原告貸款，貸款資料上的地址不是被告的地址、照片也不符。
三、證據：提出國民身分證及軍人身分證各一件為證。
    理      由
甲、程序部分：
    本件被告住所並未在本院轄區，且被告亦否認簽定本件小額信用貸款契約書，故不能遽
    以上開小額信用貸款契約書第十九條之約定，認兩造已合意以本院為第一審管轄法院，
    但被告不抗辯本院無管轄權，而為本案之言詞辯論，依民事訴訟法第二十五條之規定，
    本院自有管轄權，合先敘明。
乙、實體部分：
一、原告主張被告於九十二年四月十四日書立小額信用貸款契約書，向原告借用六十萬元，
    約定借款期間為九十二年四月十五日起至九十七年四月十五日止，本金及利息應自九十
    二年五月十五日起按月平均攤還，利率則約定為年息百分之十一˙二五，逾期清償在六
    個月以內者，按上開利率百分之十，超過六個月者，按上開利率百分之二十計付違約金
    ，如逾期未繳納，即視為全部到期。詎被告自九十二年五月十五日起即未依約繳款，尚
    積欠原告如主文所示之本金、利息及違約金，屢經催討，均置之不理。為此，爰依消費
    借貸之法律關係，求為判決被告給付如聲明所示之本金、利息及違約金。被告則否認其
    向原告借款。
二、按當事人主張有利於己之事實者，就其事實有舉證之責任，民事訴訟法第二百七十七條
    前段定有明文。本件被告既否認其向原告借款，應由主張消費借貸之法律關係存在之原
    告，應就該法律關係存在之有利於己之事實負舉證責任。原告就其主張之上開事實，固
    據提出小額信用貸款契約書、國民身分證、軍人身分證影本各一件為證，惟查本件被告
    於九十二年八月二十六日言詞辯論期日提出其國民身分證及軍人身分證各一件供核，被
    告提出之國民身分證原本係本件借款後於九十二年七月十四日換發，而其換發前國民身
    分證影本與原告提出之國民身分證影本之照片及住址並不相符，又被告提出之軍人身分
    證原本，其正面之照片（戴眼鏡、著迷彩軍服）與原告提出貸款資料軍人身分證影本之
    照片顯不相符，又其上記載之血型、限用日期、單位信箱、證號與原告提出之軍人身分
    證影本之記載亦不相符，此並有上開國民身分證影本及軍人身分證影本附卷為憑。足見
    原告所提出之被告國民身分證影本及軍人身分證影本均非真正，自不得據此認定本件貸
    款事宜係被告所為，而原告已於本院九十二年八月二十六日言詞辯論期日陳明無法舉證
    證明被告向原告貸款，是原告就本件請求，已足認其無法盡舉證責任，原告之請求自屬
    無據。
三、從而，原告依消費借貸之法律關係，請求被告給付借款本金及利息、違約金，為無理由
    ，應予駁回。又原告之訴既經駁回，其假執行之聲請亦失所附麗，應併予駁回。
據上論結，本件原告之訴為無理由，依民事訴訟法第七十八條，判決如主文。
中        華        民        國   九十二   年      九       月      四       日
                                臺灣臺中地方法院民事第三庭
~B法      官  林慧貞
右為正本係照原本作成。
如對本判決上訴，須於判決送達後二十日內向本院提出上訴狀。
中        華        民        國   九十二   年      九       月      五       日
~B法院書記官


司法院資訊處製作；財團法人民間司法改革基金會備份。
